<!DOCTYPE html PUBLIC "-//W3C//DTD XHTML 1.0 Transitional//EN" "http://www.w3.org/TR/xhtml1/DTD/xhtml1-transitional.dtd">
<html xmlns="http://www.w3.org/1999/xhtml">
<head>
	<meta http-equiv="Content-Type" content="text/html; charset=iso-8859-1" />
	<title>Ymmärrä suomea</title>
	<style type="text/css" media="all">@import "css/styles.css";</style>
	<script type="text/javascript" src="swfobject.js"></script>
</head>
<body class="font-medium">
	<div id="main-wrapper">
		<div id="topbar"></div>
		<div id="main-menu">
			<table cellspacing="0" cellpadding="0" border="0" class="add-links"><tr>
				<td class="item"><img class="raquo" src="i/raquo.gif" alt="" height="7" width="4" /><a href="/ymmarra/index.php?moduli=sanakirja">Sanakirja</a></td>
				<td class="item"><img class="raquo" src="i/raquo.gif" alt="" height="7" width="4" /><a href="/ymmarra/index.php?moduli=verbit">Verbiluettelo</a></td>
				<td class="item"><img class="raquo" src="i/raquo.gif" alt="" height="7" width="4" /><a href="/ymmarra/index.php?moduli=kielioppi">Kielioppi</a></td>
			</tr></table>
			<table cellspacing="0" cellpadding="0" border="0"><tr>
				<td class="item"><img class="raquo" src="i/raquo.gif" alt="" height="7" width="4" /><a href="/ymmarra/index.php">Etusivu</a></td>
				<td class="item"><img class="raquo" src="i/raquo.gif" alt="" height="7" width="4" /><a href="/ymmarra/index.php?moduli=tekstit">Lukutekstit</a></td>
			</tr></table>
		</div>
		<div id="content">
			<table cellspacing="0" cellpadding="0" border="0" id="content-wrapper"><tr>
				<td>
					<div id="left-menu">
												<div class="header-verb"><span>Verbit</span></div>
						<div class="menu">
								<div class="init"><a href="/ymmarra/index.php?moduli=verbit&kirjain=a">A</a></div>
								<div class="init"><a href="/ymmarra/index.php?moduli=verbit&kirjain=e">E</a></div>
								<div class="init"><a href="/ymmarra/index.php?moduli=verbit&kirjain=h">H</a></div>
								<div class="init"><a href="/ymmarra/index.php?moduli=verbit&kirjain=i">I</a></div>
								<div class="init"><a href="/ymmarra/index.php?moduli=verbit&kirjain=j">J</a></div>
								<div class="init"><a href="/ymmarra/index.php?moduli=verbit&kirjain=k">K</a></div>
								<div class="init"><a href="/ymmarra/index.php?moduli=verbit&kirjain=l">L</a></div>
								<div class="init"><a href="/ymmarra/index.php?moduli=verbit&kirjain=m">M</a></div>
								<div class="init"><a href="/ymmarra/index.php?moduli=verbit&kirjain=n">N</a></div>
								<div class="init"><a href="/ymmarra/index.php?moduli=verbit&kirjain=o">O</a></div>
								<div class="init"><a href="/ymmarra/index.php?moduli=verbit&kirjain=p">P</a></div>
								<div class="init"><a href="/ymmarra/index.php?moduli=verbit&kirjain=r">R</a></div>
								<div class="init"><a href="/ymmarra/index.php?moduli=verbit&kirjain=s">S</a></div>
								<div class="init"><a href="/ymmarra/index.php?moduli=verbit&kirjain=t">T</a></div>
								<div class="init"><a href="/ymmarra/index.php?moduli=verbit&kirjain=u">U</a></div>
								<div class="init"><a href="/ymmarra/index.php?moduli=verbit&kirjain=v">V</a></div>
								<div class="init"><a href="/ymmarra/index.php?moduli=verbit&kirjain=y">Y</a></div>
								<div class="init"><a href="/ymmarra/index.php?moduli=verbit&kirjain=Ä">Ä</a></div>
						</div>					</div>
				</td>
				<td>
					<div id="main-content">
						<div id="path">
							<a href=".">Etusivu</a> &gt; <a href="/ymmarra/index.php?moduli=verbit&kirjain=K">K</a>						</div>
													<h1>KARATA</h1>
						<table cellspacing="0" cellpadding="0" border="0">
							<tr>
								<td colspan="2" style="padding-bottom:10px;"><strong>Aktiivin indikatiivi</strong></td>
							</tr>
							<tr>
								<td><pre>PREESENS                   
minä     karkaan           
sinä     karkaat           
hän      karkaa            
me       karkaamme         
te       karkaatte         
he       karkaavat         

PASSIIVI
         karataan          

IMPERFEKTI                 
         karkasin          
         karkasit          
         karkasi           
         karkasimme        
         karkasitte        
         karkasivat        

PASSIIVI
         karattiin         

PERFEKTI
olen     karannut          
olet     karannut          
on       karannut          
olemme   karanneet         
olette   karanneet         
ovat     karanneet         

PASSIIVI
on       karattu           

PLUSKVAMPERFEKTI
olin     karannut          
olit     karannut          
oli      karannut          
olimme   karanneet         
olitte   karanneet         
olivat   karanneet         

PASSIIVI
oli      karattu           
</pre></td>
								<td>&nbsp;&nbsp;&nbsp;</td>
								<td><pre>  KIELTOMUOTO
  en        karkaa
  et        karkaa
  ei        karkaa
  emme      karkaa
  ette      karkaa
  eivät     karkaa


  ei        karata

   
  en        karannut
  et        karannut
  ei        karannut
  emme      karanneet
  ette      karanneet
  eivät     karanneet


  ei        karattu


  en    ole karannut
  et    ole karannut
  ei    ole karannut
  emme  ole karanneet
  ette  ole karanneet
  eivät ole karanneet


  ei    ole karattu


  en    ollut  karannut
  et    ollut  karannut
  ei    ollut  karannut
  emme  olleet karanneet
  ette  olleet karanneet
  eivät olleet karanneet


  ei    ollut  karattu
</pre></td>
							</tr>
						</table>
						<table cellspacing="0" cellpadding="0" border="0">
							<tr>
								<td colspan="2" style="padding-bottom:10px;"><strong>Aktiivin konditionaali</strong></td>
							</tr>
							<tr>
								<td><pre>PREESENS
minä     karkaisin         
sinä     karkaisit         
hän      karkaisi          
me       karkaisimme       
te       karkaisitte       
he       karkaisivat       

PASSIIVI
         karattaisiin      

PERFEKTI
olisin   karannut          
olisit   karannut          
olisi    karannut          
olisimme karanneet         
olisitte karanneet         
olisivat karanneet         

PASSIIVI
olisi    karattu           
</pre></td>
								<td>&nbsp;&nbsp;&nbsp;</td>
								<td><pre> 
  en        karkaisi
  et        karkaisi
  ei        karkaisi
  emme      karkaisi
  ette      karkaisi
  eivät     karkaisi


  ei        karattaisi


  en    olisi  karannut
  et    olisi  karannut
  ei    olisi  karannut
  emme  olisi  karanneet
  ette  olisi  karanneet
  eivät olisi  karanneet


  ei    olisi  karattu
</pre></td>
							</tr>
						</table>
						<table cellspacing="0" cellpadding="0" border="0">
							<tr>
								<td colspan="2" style="padding-bottom:10px;"><strong>Aktiivin potentiaali</strong></td>
							</tr>
							<tr>
								<td><pre>PREESENS
minä     karannen          
sinä     karannet          
hän      karannee          
me       karannemme        
te       karannette        
he       karannevat        

PASSIIVI
         karattaneen       

PERFEKTI
lienen   karannut          
lienet   karannut          
lienee   karannut          
lienemme karanneet         
lienette karanneet         
lienevät karanneet         

PASSIIVI
lienee   karattu           
</pre></td>
								<td>&nbsp;&nbsp;&nbsp;</td>
								<td><pre> 
  en        karanne
  et        karanne
  ei        karanne
  emme      karanne
  ette      karanne
  eivät     karanne


  ei        karattane


  en    liene  karannut
  et    liene  karannut
  ei    liene  karannut
  emme  liene  karanneet
  ette  liene  karanneet
  eivät liene  karanneet


  ei    liene  karattu
</pre></td>
							</tr>
						</table>
						<table cellspacing="0" cellpadding="0" border="0">
							<tr>
								<td colspan="2" style="padding-bottom:10px;"><strong>Aktiivin imperatiivi</strong></td>
							</tr>
							<tr>
								<td><pre>PREESENS

(sinä)   karkaa            
(hän)    karatkoon         
(me)     karatkaamme       
(te)     karatkaa          
(he)     karatkoot         

PASSIIVI
         karattakoon       

PERFEKTI

ole      karannut          
olkoon   karannut          
olkaamme karanneet         
olkaa    karanneet         
olkoot   karanneet         

PASSIIVI

olkoon   karattu           
</pre></td>
								<td>&nbsp;&nbsp;&nbsp;</td>
								<td><pre> 

  älä       karkaa
  älköön    karatko
  älkäämme  karatko
  älkää     karatko
  älkööt    karatko


  älköön    karattako



  älä      ole  karannut
  älköön   olko karannut
  älkäämme olko karanneet
  älkää    olko karanneet
  älkööt   olko karanneet



  älköön   olko karattu
</pre></td>
							</tr>
						</table>
						<table cellspacing="0" cellpadding="0" border="0">
							<tr>
								<td colspan="2" style="padding-bottom:10px;"><strong>Verbin nominaalimuodot</strong></td>
							</tr>
							<tr>
								<td><pre>I INFINITIIVI              

Lyhyempi muoto:            
         karata            

Pitempi muoto:             
         karatakseni       
         karataksesi
         karatakseen
         karataksemme
         karataksenne
         karatakseen

III  INFINITIIVI           

inessiivi    karkaamassa   
elatiivi     karkaamasta   
illatiivi    karkaamaan    
adessiivi    karkaamalla
abessiivi    karkaamatta   
instruktiivi karkaaman     
                           
Passiivi
instruktiivi karattaman    
                           
                           
</pre></td>
								<td>&nbsp;&nbsp;&nbsp;</td>
								<td><pre>  II INFINITIIVI

  inessiivi     karatessa
  instruktiivi  karaten

  Passiivi
  inessiivi     karattaessa






  IV INFINITIIVI

  nominatiivi   karkaaminen
  partitiivi    karkaamista
     

  I PARTISIIPPI
  aktiivi       karkaava
  passiivi      karattava

  II PARTISIIPPI
  aktiivi       karannut
  passiivi      karattu
</pre></td>
							</tr>
						</table>

					</div>
				</td>
			</tr></table>		</div>
		<div id="footer"><a href="http://www.oph.fi/"><img src="i/oph_logo_ymmarrasuomea.gif" width="157" height="35" alt="OPH" /></a></div>
	</div>
</body>
</html>
